臺灣彰化地方法院刑事判決
110年度易字第658號
公  訴  人  臺灣彰化地方檢察署檢察官 
被      告  賴孟宏


選任辯護人  楊振芳律師
被      告  楊凱丞


上列被告因恐嚇危害安全案件，經檢察官提起公訴（110年度偵
字第6544、7747號），檢察官聲請改依協商程序而為判決，本院
判決如下：
    主    文
賴孟宏、楊凱丞共同犯恐嚇危害安全罪，各處拘役伍拾日，如易
科罰金，均以新臺幣壹仟元折算壹日。均緩刑貳年。
楊凱丞扣案之西瓜刀壹把，沒收。
    犯罪事實及理由
一、犯罪事實
　　賴孟宏、楊凱丞於民國110年5月15日23時許，得知賴泓諭在
    彰化縣彰化市金馬路2段烤狀猿燒烤店前與林冠廷發生口角
    爭執，遂應賴泓諭之吆喝到場替賴泓諭壯大聲勢。嗣於同年
    5月16日凌晨0時28分許，賴孟宏駕車到場並走到人行道上對
    林冠廷、林欣霓質問、叫囂後，隨後趕到的楊凱丞見狀即基
    於恐嚇之犯意，手持西瓜刀走到林欣霓、林冠廷面前晃動、
    威嚇，並以「是誰要欺負賴泓諭」等語恫嚇林冠廷、林欣霓
    ；在場之賴孟宏見楊凱丞此等動作，遂與楊凱丞共同基於恐
    嚇之犯意聯絡，賴孟宏以「是哪一個要找我弟弟賴泓諭的麻
    煩」等語，並以其左手抓住楊凱丞持刀的右手肘並提起，讓
    楊凱丞手中的西瓜刀在林欣霓、林冠廷面前晃動、威嚇，隨
    後楊凱丞又持刀走向林冠廷，作勢要砍林冠廷，楊凱丞、賴
    孟宏共同以此等方式恐嚇林欣霓、林冠廷，使林欣霓、林冠
    廷心生畏懼，致生危害於安全。林欣霓、林冠廷見狀即跑至
    謝明軒之車上躲避並報警。經警循線追查而查獲楊凱丞，並
    於110年5月23日22時15分許，扣得楊凱丞交付之西瓜刀1把
    。
二、證據
（一）被告賴孟宏、楊凱丞於警詢、偵查時之供述及本院審理時
      之自白。
（二）證人即告訴人林欣霓、林冠廷、證人謝明軒、賴泓諭於警
      詢及偵查中之證述。
（三）證人黃欲源於警詢之證述。
（四）扣案物品照片、搜索扣押筆錄、扣押物品目錄表、監視器
      畫面光碟與擷取照片、指認照片。
（五）扣案之西瓜刀。
三、本案經檢察官及被告於審判外達成協商之合意，且被告已認
    罪，其合意內容如主文所示。經查，上開協商合意並無刑事
    訴訟法第455條之4第1項所列情形之一，檢察官聲請改依協
    商程序而為判決，本院爰不經言詞辯論，於協商合意範圍內
    為協商判決。
四、依刑事訴訟法第455條之2第1項、第455條之4第2項、第455
    條之8 、第454條第1項，判決如主文。
五、協商判決除有刑事訴訟法第455條之4第1項第1款於本訊問程
    序終結前，被告撤銷協商合意或檢察官撤回協商聲請者；第
    2 款被告協商之意思非出於自由意志者；第4款被告所犯之
    罪非第455條之2第1項所定得以協商判決者；第6款被告有其
    他較重之裁判上一罪之犯罪事實者；第7款法院認應諭知免
    刑或免訴、不受理者情形之一，及違反同條第2項「法院應
    於協商合意範圍內為判決；法院為協商判決所科之刑，以宣
    告緩刑或二年以下有期徒刑、拘役或罰金為限」之規定者外
    ，檢察官與被告均不得上訴。
六、本案如有前述可得上訴情形，而不服本判決時，得自收受判
    決送達之日起20日內，向本院提出上訴書狀（須附繕本），
    上訴於第二審法院。
本案經檢察官朱健福提起公訴，檢察官林子翔到庭執行職務。
中　　華　　民　　國　　110 　年　　10　　月　　29　　日
                  刑事第八庭  法  官  徐啓惟　　
以上正本證明與原本無異。
除有法定事由外，不得上訴
中　　華　　民　　國　　110 　年　　10　　月　　29　　日
                              書記官　林佑儒
附錄本案論罪科刑法條：
刑法第305條
以加害生命、身體、自由、名譽、財產之事恐嚇他人，致生危害
於安全者，處2年以下有期徒刑、拘役或9千元以下罰金。